臺灣新北地方法院刑事判決
110年度審訴字第1260號
公  訴  人  臺灣新北地方檢察署檢察官
被      告  林明均


上列被告因傷害案件，經檢察官提起公訴（110 年度偵字第2394
2號），被告於準備程序中就被訴事實為有罪之陳述，本院裁定
進行簡式審判程序，茲判決如下：
    主  文
林明均傷害人之身體，處拘役貳拾日，如易科罰金，以新臺幣壹
仟元折算壹日。
    事  實
一、劉啓松於民國110年3月25日9時30分許，駕駛車牌號碼000-0
    000號自用小客車搭載其配偶張麗臻，在新北市三重區忠孝
    路2段與力行路口，與林明均駕駛車牌號碼000-0000號自小
    貨車發生行車糾紛，劉啓松、林明均先後下車在上開路口爭
    執，劉啓松先拉扯林明均衣領，林明均竟基於傷害之犯意，
    徒手毆打劉啟松臉部，並將劉啓松壓制在地持續毆打劉啓松
    臉部，劉啓松亦基於傷害之犯意，持續徒手毆打、用腳踢林
    明均身體多處，致劉啓松受有右側眼瞼及眼周圍區域鈍傷、
    鼻下人中處擦傷；林明均受有前胸壁、左側肩膀及雙側膝部
    挫擦傷、左肩挫傷、右腕挫傷等傷害（劉啓松所涉傷害部分
    ，由本院另行審結）。
二、案經劉啓松訴由新北市政府警察局三重分局報告臺灣新北地
    方檢察署檢察官偵查起訴。
    理  由
一、按除被告所犯為死刑、無期徒刑、最輕本刑為3 年以上有期
    徒刑之罪或高等法院管轄第一審案件者外，於第一次審判期
    日前之準備程序進行中，被告先就被訴事實為有罪之陳述時
    ，審判長得告知被告簡式審判程序之旨，並聽取當事人、代
    理人、辯護人及輔佐人之意見後，裁定進行簡式審判程序，
    刑事訴訟法第273 條之1 第1 項定有明文。本件被告所犯係
    死刑、無期徒刑、最輕本刑為3 年以上有期徒刑以外之罪，
    其於準備程序中就被訴事實為有罪之陳述，經本院告知簡式
    審判程序之旨，並聽取公訴人及被告之意見後，認宜進行簡
    式審判程序，爰依上開規定裁定行簡式審判程序。
二、上揭事實，業據被告於本院準備程序及審理時均坦承不諱，
    核與告訴人劉啓松於警詢及偵查中之指述情節相符，並有新
    北市立聯合醫院診斷書、監視器錄影光碟暨翻拍照片附卷可
    稽，被告犯行堪予認定。
三、核被告所為，係犯刑法第277 條第1 項之傷害罪。爰審酌被
    告恣意傷害他人之身體，顯見其欠缺尊重他人身體法益之法
    治觀念，並衡以被告犯後態度，又參酌其犯罪之動機、目的
    、手段、情節、告訴人所受傷勢，暨其素行、智識程度、家
    庭經濟狀況等一切情狀，量處如主文所示之刑，並諭知易科
    罰金之折算標準，以資懲儆。
據上論斷，應依刑事訴訟法第273 條之1 第1 項、第299 條第1
項前段，刑法第277 條第1 項、第41條第1 項前段，刑法施行法
第1 條之1 第1 項，判決如主文。
本案經檢察官周彥憑提起公訴，檢察官陳漢章到庭執行職務。
中　　華　　民　　國　　111 　年　　3 　　月　　3 　　日
                  刑事第二十四庭  法  官  徐子涵
上列正本證明與原本無異。
如不服本判決，應於判決送達後20日內敘明上訴理由，向本院提
出上訴狀 (應附繕本) ，上訴於臺灣高等法院。其未敘述上訴理
由者，應於上訴期間屆滿後20日內向本院補提理由書「切勿逕送
上級法院」。
                                  書記官　游士霈　　　　
中　　華　　民　　國　　111 　年　　3 　　月　　3 　　日
附錄本案論罪科刑法條全文：
中華民國刑法第277條
傷害人之身體或健康者，處 5 年以下有期徒刑、拘役或 50 萬
元以下罰金。
犯前項之罪，因而致人於死者，處無期徒刑或 7 年以上有期徒
刑；致重傷者，處 3 年以上 10 年以下有期徒刑。